



Barrio Hospitales. Rosario, Santa Fe.



341-156181121



iaracreimermann@gmail.com

# **SOBRE MI:**

Fecha de nacimiento: 13/08/1998

Soy puntual, responsable, proactiva, empática, amable y me parece importante el trabajo en equipo. Soy muy resolutiva, y lo hago con rapidez. Me gusta aprender y mantenerme activa por lo que siempre intento realizar tareas nuevas.

Mi objetivo es poner en práctica mis conocimientos a la vez que obtengo experiencia a nivel personal y laboral.



# CREIMERMAN IARA SOFIA

#### **EXPERIENCIA**

#### 01/2022 - Actualidad

• Farmacia Embon. Tucumán 1902, Rosario, Santa Fe. Venta al mostrador, obras sociales y particular. Asesoramiento. Reposición del salón y depósito. Me encargo de pequeñas tareas administrativas. Control de stock.

#### 12/2021 - 01/2022

• Farmacia Solari. San Martín 5602, Rosario, Santa Fe. Venta al mostrador, obras sociales y particular, manejo de la caja. Reposición.

## 04/2021 - 10/2021

• Mc Donald's Arcos Dorados. Junín 501, Rosario, Santa Fe. Atención al cliente, armado de pedidos, ventas, orden y limpieza del local.

#### 2017 - 2018

• Farmacia Negrini. Filippini 2205, Villa Gobernador Galvez, Santa Fe. Manejo de la caja, reposición y venta al mostrador particular.

#### **EDUCACIÓN**

## 2018 - Actualidad

• Facultad de Ciencias Veterinarias (UNR). Bv. Ovidio Lagos 1000, Casilda, Santa Fe. En curso.

## 2012 - 2016

• Escuela Particular N° 1376 San Antonio. Maipú 3356, Rosario, Santa Fe. Finalizado. Bachiller en Economía y Administración.

## **CURSOS**

• Universidad Nacional de Córdoba (UNC). Programa de Lenguas Extranjeras (Inglés Nivel I) Modalidad Virtual. Finalizado. 2023.

# **CONOCIMIENTOS**

- Idiomas: inglés básico.
- Informática: Paquete Office (Word, Excel, Power Point), Redes Sociales, Nube.